---
title: "Tabelas"
author: "Leonardo Calil"
date: r Sys.Date()
output: html_document
---

```{r setup, include=FALSE}

# Pacotes

library("knitr")
library("kableExtra")
library("igraph")
library("rgraph6")
library("formattable")
library("dplyr")
library("purrr")
library("gridExtra")
library("gt")
library("flextable")
library("DT")
library("forcats")

# Lista dos grafos

t3 <- readLines("../lista_grafos/list_2_graphs.g6")
lista_grafos_3v <- igraph_from_graph6(t3)

t4 <- readLines("../lista_grafos/list_4_graphs.g6")
lista_grafos_4v <- igraph_from_graph6(t4)

t5 <- readLines("../lista_grafos/list_8_graphs.g6")
lista_grafos_5v <- igraph_from_graph6(t5)

t6 <- readLines("../lista_grafos/list_19_graphs.g6")
lista_grafos_6v <- igraph_from_graph6(t6)

t7 <- readLines("../lista_grafos/list_30_graphs.g6")
lista_grafos_7v <- igraph_from_graph6(t7)

t8 <- readLines("../lista_grafos/list_43_graphs.g6")
lista_grafos_8v <- igraph_from_graph6(t8)

lista_td_grafos <- c(lista_grafos_3v, lista_grafos_4v, lista_grafos_5v, lista_grafos_6v, lista_grafos_7v, lista_grafos_8v)

id <- c(t3,t4,t5,t6,t7,t8)

cd <- list()
cc <- list()
cb <- list()
ck_walk <- list()
ckatz <- list()
ceig <- list()
ccent <- list()
cdelta <- list()
cinf <- list()
ckirk <- list()
c_A <- list()
c_B <- list()

cd_t <- list()
cc_t <- list()
cb_t <- list()
ck_walk_t <- list()
ckatz_t <- list()
ceig_t <- list()
ccent_t <- list()
cdelta_t <- list()
cinf_t <- list()
ckirk_t <- list()
c_A_t <- list()
c_B_t <- list()
# centralidade de grau

for (i in 1:106) {
  ini <- Sys.time()
  cd[[i]] <- degree(lista_td_grafos[[i]])
  fim <- Sys.time()
  cd_t[[i]] <- fim - ini
}


# centralidade de proximidade

for (i in 1:106) {
  ini <- Sys.time()
  cc[[i]] <- round(closeness(lista_td_grafos[[i]]), 5)
  fim <- Sys.time()
  cc_t[[i]] <- fim - ini
}


#centralidade de intermediaçao 

for (i in 1:106) {
  ini <- Sys.time()
  cb[[i]] <- round(betweenness(lista_td_grafos[[i]], directed = F), 5)
  fim <- Sys.time()
  cb_t[[i]] <- fim - ini
}

# centralidade de K-Passeio

for (i in 1:106) {
  ini <- Sys.time()
  k <- 2
  for (n in 1:k) {
    B <- as.matrix(as_adjacency_matrix(lista_td_grafos[[i]]))
    if (n == 1){
      c<-0
    }
    else{
      for (j in 1:(n-1)){
        B <- B%*%as.matrix(as_adjacency_matrix(lista_td_grafos[[i]]))
      }
    }
    c <- B + c
  }
  ck_walk[[i]] <- as.vector(t(c%*%as.vector(rep(1,ncol(as.matrix(as_adjacency_matrix(lista_td_grafos[[i]])))))))
  fim <- Sys.time()
  ck_walk_t[[i]] <- fim - ini
}

#centralidade de Katz 


for (i in 1:106) {
  ini <- Sys.time()
  ckatz[[i]] <- round(alpha.centrality(lista_td_grafos[[i]], alpha = (round(1/eigen_centrality(lista_td_grafos[[i]], directed = F, scale = T, weights = NULL)$value,3) - 0.01)), 3)
  fim <- Sys.time()
  ckatz_t[[i]] <- fim - ini
}

# centralidade de autovetor 

for (i in 1:106) {
  ini <- Sys.time()
  ceig[[i]] <- round(eigen_centrality(lista_td_grafos[[i]], directed = F, scale = T, weights = NULL)$vector, 5)
  fim <- Sys.time()
  ceig_t[[i]] <- fim - ini
}

#centralidade de centroide

for (i in 1:106) {
  ini <- Sys.time()
  ccent[[i]] <- round(distances(lista_td_grafos[[i]])[2,], 5)
  fim <- Sys.time()
  ccent_t[[i]] <- fim - ini
}

#centralidade delta

cde <- vector()

for (i in 1:106) {
  ini <- Sys.time()
  cde <- vector()
  for (j in 1:vcount(lista_td_grafos[[i]])){
    adj <- as.matrix(as_adjacency_matrix(lista_td_grafos[[i]]))
    cde <- c(cde,(ecount(lista_td_grafos[[i]]) - ecount(graph_from_adjacency_matrix(adj[-j,-j],mode = "undirected", weighted = NULL)))/ecount(lista_td_grafos[[i]]))
  }
  cdelta[[i]] <- round(cde,5)
  fim <- Sys.time()
  cdelta_t[[i]] <- fim - ini
}

# centralidade de kirkland


for (i in 1:106) {
  ini <- Sys.time()
  ck <- vector()
  autval <- round(sort(eigen(as.matrix(laplacian_matrix(lista_td_grafos[[i]])))$values),10)[2]
  
  for (j in 1:vcount(lista_td_grafos[[i]])){
    adj <- as.matrix(as_adjacency_matrix(lista_td_grafos[[i]]))
    ck <- c(ck,((round(sort(eigen(laplacian_matrix(graph_from_adjacency_matrix(adj[-j,-j])))$values),10)[2])/(autval)))
  }
  ckirk[[i]] <-round(ck, 5)
  fim <- Sys.time()
  ckirk_t[[i]] <- fim - ini
}

# centralidade de informacao

#install.packages('sna')
library('sna')

for (i in 1:106) {
  ini <- Sys.time()
  cinf[[i]] <- infocent(as.matrix(as_adjacency_matrix(lista_td_grafos[[i]])), gmode = "graph", rescale = F)
  cinf[[i]] <- round(cinf[[i]],5)
  fim <- Sys.time()
  cinf_t[[i]] <- fim - ini
}

detach("package:sna", unload = TRUE)

#cores

library(kableExtra)

#data frame 

df <- data.frame(id)
df$cd <- cd
df$cc <- cc
df$cb <- cb
df$ck_walk <- ck_walk
df$ckatz <- ckatz
df$ceig <- ceig
df$ccent <- ccent
df$cdelta <- cdelta
df$cinf <- cinf
df$ckirk <- ckirk


df_3v <- df[c(1:2),]
df_4v <- df[c(3:6),]
df_5v <- df[c(7:14),]
df_6v <- df[c(15:33),]
df_7v <- df[c(34:63),]
df_8v <- df[c(64:106),]

# centralidade A_alpha

A_alpha_cent <- function(g, a) {
  Aa <- ((a * diag(degree(g))) + ((1 - a) * as.matrix(as_adjacency_matrix(g))))
  
  indice <- which.max(eigen(Aa)$values)
  
  return(round(abs(eigen(Aa)$vectors[, indice]),5))
}

A_alpha_cent_all <- function(g) {
  dados_a <- c()
  n <- max(V(g))
  for (a in seq(0, 0.9, by = 0.1)) {
    if (a == 0.5) {
      dados_a <- c(dados_a, rep(0, n))
    }
    else{
      Aa <- ((a * diag(degree(g))) + ((1 - a) * as.matrix(as_adjacency_matrix(g))))
      
      indice <- which.max(eigen(Aa)$values)
      
      dados_a <- c(dados_a, abs(round(eigen(Aa)$vectors[, indice], 5)))
    }
  }
  return(matrix(
    dados_a,
    nrow = 10,
    ncol = n,
    byrow = T
  ))
}

c_a_0 <- list()
c_a_1 <- list()
c_a_2 <- list()
c_a_3 <- list()
c_a_4 <- list()
c_a_5 <- list()
c_a_6 <- list()
c_a_7 <- list()
c_a_8 <- list()
c_a_9 <- list()

for (i in 1:106) {
  c_A[[i]] <- A_alpha_cent_all(lista_td_grafos[[i]])
  
  c_a_0[[i]] <- c_A[[i]][1,]
  c_a_1[[i]] <- c_A[[i]][2,]
  c_a_2[[i]] <- c_A[[i]][3,]
  c_a_3[[i]] <- c_A[[i]][4,]
  c_a_4[[i]] <- c_A[[i]][5,]
  c_a_5[[i]] <- c_A[[i]][6,]
  c_a_6[[i]] <- c_A[[i]][7,]
  c_a_7[[i]] <- c_A[[i]][8,]
  c_a_8[[i]] <- c_A[[i]][9,]
  c_a_9[[i]] <- c_A[[i]][10,]
}

df_a <- data.frame(id)
df_a$zero <- c_a_0
df_a$um <- c_a_1
df_a$dois <- c_a_2
df_a$tres <- c_a_3
df_a$quatro <- c_a_4
df_a$cinco <- c_a_5
df_a$seis <- c_a_6
df_a$sete <- c_a_7
df_a$oito <- c_a_8
df_a$nove <- c_a_9

# c_A

# centralidade B_alpha

B_alpha_cent <- function(g, a) {
  L = diag(degree(g)) - as.matrix(as_adjacency_matrix(g))
  
  Bb <- (a * as.matrix(as_adjacency_matrix(g)) + ((1 - a) * L))
  
  indice <- which.max(eigen(Bb)$values)
  
  Cc <- round(eigen(Bb)$vectors[, indice],8)
  
  if (all(Cc < 0)) {
    return(abs(Cc))
  }
  
  else{
    return(Cc)
  }
}

B_alpha_cent_all <- function(g) {
  dados_b <- c()
  n <- max(V(g))
  for (a in seq(0, 0.9, by = 0.1)) {
    if (a == 0.5) {
      dados_b <- c(dados_b, rep(0, n))
    }
    else{
      
      L = diag(degree(g)) - as.matrix(as_adjacency_matrix(g))
      
      Bb <- (a * as.matrix(as_adjacency_matrix(g)) + ((1 - a) * L))
      
      indice <- which.max(eigen(Bb)$values)
      
      bb <- round(eigen(Bb)$vectors[, indice],5)
      
      if (all(bb < 0)) {
        dados_b <- c(dados_b,abs(bb))
      }
      
      else{
        dados_b <- c(dados_b, bb)
      }
    }
  }
  return(matrix(
    dados_b,
    nrow = 10,
    ncol = n,
    byrow = T
  ))
}

c_b_0 <- list()
c_b_1 <- list()
c_b_2 <- list()
c_b_3 <- list()
c_b_4 <- list()
c_b_5 <- list()
c_b_6 <- list()
c_b_7 <- list()
c_b_8 <- list()
c_b_9 <- list()

for (i in 1:106) {
  c_B[[i]] <- abs(B_alpha_cent_all(lista_td_grafos[[i]]))
  
  c_b_0[[i]] <- c_B[[i]][1,]
  c_b_1[[i]] <- c_B[[i]][2,]
  c_b_2[[i]] <- c_B[[i]][3,]
  c_b_3[[i]] <- c_B[[i]][4,]
  c_b_4[[i]] <- c_B[[i]][5,]
      c_b_5[[i]] <- c_B[[i]][6,]
      c_b_6[[i]] <- c_B[[i]][7,]
      c_b_7[[i]] <- c_B[[i]][8,]
      c_b_8[[i]] <- c_B[[i]][9,]
      c_b_9[[i]] <- c_B[[i]][10,]
    }

df_b <- data.frame(id)
df_b$zero <- c_b_0
df_b$um <- c_b_1
df_b$dois <- c_b_2
df_b$tres <- c_b_3
df_b$quatro <- c_b_4
df_b$cinco <- c_b_5
df_b$seis <- c_b_6
df_b$sete <- c_b_7
df_b$oito <- c_b_8
df_b$nove <- c_b_9

## Comparar B_a com com todas as medidas de centralidade (pelo indice de maior importancia\central)

# centralidade B_a com alpha variando (alpha maior que 0,5) OBS: mais central 

negativo_B_a <- vector()

for (i in 1:106) {
  c <- which.max(abs(c_b_6[[i]])) 
  if (c == which.max(abs(c_b_7[[i]])) &&
      c == which.max(abs(c_b_8[[i]])) &&
      c == which.max(abs(c_b_9[[i]]))) {
    next
  }
  else{
    negativo_B_a <- c(negativo_B_a,i) 
    plot(lista_td_grafos[[i]])
    print(i)
    print('-')
    print(which.max(abs(c_b_6[[i]]))) 
    print(which.max(abs(c_b_7[[i]])))
    print(which.max(abs(c_b_8[[i]])))
    print(which.max(abs(c_b_9[[i]])))
    print('-')
  }
}

# O mais central troca do vertice 7 pro 6 

plot(lista_td_grafos[[48]])
df_b[48,]

# centralidade B_a com alpha variando (alpha maior que 0,5) OBS: menos central 

negativo_B_a <- vector()

for (i in 1:106) {
  c <- which.min(abs(c_b_6[[i]])) 
  if (c == which.min(abs(c_b_7[[i]])) &&
      c == which.min(abs(c_b_8[[i]])) &&
      c == which.min(abs(c_b_9[[i]]))) {
    next
  }
  else{
    negativo_B_a <- c(negativo_B_a,i) 
    plot(lista_td_grafos[[i]])
    print(i)
    print('-')
    print(which.min(abs(c_b_6[[i]]))) 
    print(which.min(abs(c_b_7[[i]])))
    print(which.min(abs(c_b_8[[i]])))
    print(which.min(abs(c_b_9[[i]])))
    print('-')
  }
}

# A alpha e B alpha com 0.6 e 0.9

C_A_01 <- list()
C_A_t01 <- list()
C_A_02 <- list()
C_A_t02 <- list()
C_A_03 <- list()
C_A_t03 <- list()
C_A_04 <- list()
C_A_t04 <- list()
C_A_05 <- list()
C_A_t05 <- list()
C_A_06 <- list()
C_A_t06 <- list()
C_A_07 <- list()
C_A_t07 <- list()
C_A_08 <- list()
C_A_t08 <- list()
C_A_09 <- list()
C_A_t09 <- list()

for(i in 1:106){
  
  ini <- Sys.time()
  C_A_01[[i]] <- A_alpha_cent(lista_td_grafos[[i]],0.1)
  fim <- Sys.time()
  C_A_t01[[i]] <- fim - ini
  
  ini <- Sys.time()
  C_A_02[[i]] <- A_alpha_cent(lista_td_grafos[[i]],0.2)
  fim <- Sys.time()
  C_A_t02[[i]] <- fim - ini
  
  ini <- Sys.time()
  C_A_03[[i]] <- A_alpha_cent(lista_td_grafos[[i]],0.3)
  fim <- Sys.time()
  C_A_t03[[i]] <- fim - ini
  
  ini <- Sys.time()
  C_A_04[[i]] <- A_alpha_cent(lista_td_grafos[[i]],0.4)
  fim <- Sys.time()
  C_A_t04[[i]] <- fim - ini
  
  ini <- Sys.time()
  C_A_05[[i]] <- A_alpha_cent(lista_td_grafos[[i]],0.5)
  fim <- Sys.time()
  C_A_t05[[i]] <- fim - ini
  
  ini <- Sys.time()
  C_A_06[[i]] <- A_alpha_cent(lista_td_grafos[[i]],0.6)
  fim <- Sys.time()
  C_A_t06[[i]] <- fim - ini
  
  ini <- Sys.time()
  C_A_07[[i]] <- A_alpha_cent(lista_td_grafos[[i]],0.7)
  fim <- Sys.time()
  C_A_t07[[i]] <- fim - ini
  
  ini <- Sys.time()
  C_A_08[[i]] <- A_alpha_cent(lista_td_grafos[[i]],0.8)
  fim <- Sys.time()
  C_A_t08[[i]] <- fim - ini
  
  ini <- Sys.time()
  C_A_09[[i]] <- A_alpha_cent(lista_td_grafos[[i]],0.9)
  fim <- Sys.time()
  C_A_t09[[i]] <- fim - ini
}
C_B_055 <- list()
C_B_t055 <- list()
C_B_06 <- list()
C_B_t06 <- list()
C_B_07 <- list()
C_B_t07 <- list()
C_B_08 <- list()
C_B_t08 <- list()
C_B_09 <- list()
C_B_t09 <- list()
C_B_095 <- list()
C_B_t095 <- list()


for(i in 1:106){
  
  ini <- Sys.time()
  C_B_055[[i]] <- B_alpha_cent(lista_td_grafos[[i]],0.55)
  fim <- Sys.time()
  C_B_t055[[i]] <- fim - ini
  
  ini <- Sys.time()
  C_B_06[[i]] <- B_alpha_cent(lista_td_grafos[[i]],0.6)
  fim <- Sys.time()
  C_B_t06[[i]] <- fim - ini
  
  ini <- Sys.time()
  C_B_07[[i]] <- B_alpha_cent(lista_td_grafos[[i]],0.7)
  fim <- Sys.time()
  C_B_t07[[i]] <- fim - ini
  
  ini <- Sys.time()
  C_B_08[[i]] <- B_alpha_cent(lista_td_grafos[[i]],0.8)
  fim <- Sys.time()
  C_B_t08[[i]] <- fim - ini
  
  ini <- Sys.time()
  C_B_09[[i]] <- B_alpha_cent(lista_td_grafos[[i]],0.9)
  fim <- Sys.time()
  C_B_t09[[i]] <- fim - ini
  
  ini <- Sys.time()
  C_B_095[[i]] <- B_alpha_cent(lista_td_grafos[[i]],0.95)
  fim <- Sys.time()
  C_B_t095[[i]] <- fim - ini
  
}

# Transformar em fator 

cd_f <- list()
cc_f <- list()
cb_f <- list()
ck_walk_f <- list()
ckatz_f <- list()
ceig_f <- list()
ccent_f <- list()
cdelta_f <- list()
cinf_f <- list()
ckirk_f <- list()

C_A_01_f <- list()
C_A_02_f <- list()
C_A_03_f <- list()
C_A_04_f <- list()
C_A_05_f <- list()
C_A_06_f <- list()
C_A_07_f <- list()
C_A_08_f <- list()
C_A_09_f <- list()

C_B_055_f <- list()
C_B_06_f <- list()
C_B_07_f <- list()
C_B_08_f <- list()
C_B_09_f <- list()
C_B_095_f <- list()

for(i  in 1:106){
  cd_f[[i]] <- as.numeric(factor(cd[[i]]))
  cc_f[[i]] <- as.numeric(factor(cc[[i]]))
  cb_f[[i]] <- as.numeric(factor(cb[[i]]))
  ck_walk_f[[i]] <- as.numeric(factor(ck_walk[[i]]))
  ckatz_f[[i]] <- as.numeric(factor(ckatz[[i]]))
  ceig_f[[i]] <- as.numeric(factor(ceig[[i]]))
  ccent_f[[i]] <- as.numeric(factor(ccent[[i]]))
  cdelta_f[[i]] <- as.numeric(factor(cdelta[[i]]))
  cinf_f[[i]] <- as.numeric(factor(cinf[[i]]))
  ckirk_f[[i]] <- as.numeric(fct_rev(factor(ckirk[[i]])))
  
  C_A_01_f[[i]] <- as.numeric(factor(C_A_01[[i]]))
  C_A_02_f[[i]] <- as.numeric(factor(C_A_02[[i]]))
  C_A_03_f[[i]] <- as.numeric(factor(C_A_03[[i]]))
  C_A_04_f[[i]] <- as.numeric(factor(C_A_04[[i]]))
  C_A_05_f[[i]] <- as.numeric(factor(C_A_05[[i]]))
  C_A_06_f[[i]] <- as.numeric(factor(C_A_06[[i]]))
  C_A_07_f[[i]] <- as.numeric(factor(C_A_07[[i]]))
  C_A_08_f[[i]] <- as.numeric(factor(C_A_08[[i]]))
  C_A_09_f[[i]] <- as.numeric(factor(C_A_09[[i]]))
  
  
  C_B_055_f[[i]] <- as.numeric(factor(C_B_055[[i]]))
  C_B_06_f[[i]] <- as.numeric(factor(C_B_06[[i]]))
  C_B_07_f[[i]] <- as.numeric(factor(C_B_07[[i]]))
  C_B_08_f[[i]] <- as.numeric(factor(C_B_08[[i]]))
  C_B_09_f[[i]] <- as.numeric(factor(C_B_09[[i]]))
  C_B_095_f[[i]] <- as.numeric(factor(C_B_095[[i]]))
}

# DFcomp data frame com a sequencia dos graus menos central (1) ao mais central

DFcomp <- data.frame(id = id)
DFcomp$CD <- cd_f
#DFcomp$CC <- cc_f
#DFcomp$CB <- cb_f
#DFcomp$CK_walk <- ck_walk_f
#DFcomp$Ckatz <- ckatz_f
DFcomp$Ceig <- ceig_f
#DFcomp$Ccent <- ccent_f
#DFcomp$Cdelta <- cdelta_f
#DFcomp$Cinf <- cinf_f
DFcomp$Ckirk <- ckirk_f

DFcomp$A_alpha_01 <- C_A_01_f
DFcomp$A_alpha_02 <- C_A_02_f
DFcomp$A_alpha_03 <- C_A_03_f
DFcomp$A_alpha_04 <- C_A_04_f
DFcomp$A_alpha_05 <- C_A_05_f
DFcomp$A_alpha_06 <- C_A_06_f
DFcomp$A_alpha_07 <- C_A_07_f
DFcomp$A_alpha_08 <- C_A_08_f
DFcomp$A_alpha_09 <- C_A_09_f

DFcomp$B_alpha_055 <- C_B_055_f
DFcomp$B_alpha_06 <- C_B_06_f
DFcomp$B_alpha_07 <- C_B_07_f
DFcomp$B_alpha_08 <- C_B_08_f
DFcomp$B_alpha_09 <- C_B_09_f
DFcomp$B_alpha_095 <- C_B_095_f


df_3v <- DFcomp[c(1:2),]
df_4v <- DFcomp[c(3:6),]
df_5v <- DFcomp[c(7:14),]
df_6v <- DFcomp[c(15:33),]
df_7v <- DFcomp[c(34:63),]
df_8v <- DFcomp[c(64:106),]

```

# Todos os Grafos

## 3 Vértices 

### B_alpha
```{r echo=FALSE} 
datatable(df_3v[,c(1,2,3,4,14,15,16,17,18,19)])
```
### A_alpha
```{r echo=FALSE} 
datatable(df_3v[,c(1,5,6,7,8,9,10,11,12,13)])
```

## 4 Vértices

### B_alpha
```{r echo=FALSE} 
datatable(df_4v[,c(1,2,3,4,14,15,16,17,18,19)])
```
### A_alpha
```{r echo=FALSE} 
datatable(df_4v[,c(1,5,6,7,8,9,10,11,12,13)])
```

## 5 Vértices

### B_alpha
```{r echo=FALSE} 
datatable(df_5v[,c(1,2,3,4,14,15,16,17,18,19)])
```
### A_alpha
```{r echo=FALSE} 
datatable(df_5v[,c(1,5,6,7,8,9,10,11,12,13)])
```

## 6 Vértices

### B_alpha
```{r echo=FALSE} 
datatable(df_6v[,c(1,2,3,4,14,15,16,17,18,19)])
```
### A_alpha
```{r echo=FALSE} 
datatable(df_6v[,c(1,5,6,7,8,9,10,11,12,13)])
```

## 7 Vértices

### B_alpha
```{r echo=FALSE} 
datatable(df_7v[,c(1,2,3,4,14,15,16,17,18,19)])
```
### A_alpha
```{r echo=FALSE} 
datatable(df_7v[,c(1,5,6,7,8,9,10,11,12,13)])
```

## 8 Vértices

### B_alpha
```{r echo=FALSE} 
datatable(df_8v[,c(1,2,3,4,14,15,16,17,18,19)])
```
### A_alpha
```{r echo=FALSE} 
datatable(df_8v[,c(1,5,6,7,8,9,10,11,12,13)])
```

<hr style="height: 2px; background-color: #000; border: none; color: #000;">

# Arvores

```{r echo=FALSE}

df_3va <- df_3v[c(2),]
df_4va <- df_4v[c(1,2),]

df_5va <- df_5v[c(1,4,7),]
df_6va <- df_6v[c(1,2,3,6,9,11),]

df_7va <- df_7v[c(2,4,6,8,10,11,12,13,20,21,26),]
df_8va <- df_8v[c(4,5,6,8,10,13,14,15,16,17,19,21,22,23,24,25,35,36,37,38,39,40,41),]
```


## 3 Vértices 

### B_alpha
```{r echo=FALSE} 
datatable(df_3va[,c(1,2,3,4,14,15,16,17,18,19)])
```
### A_alpha
```{r echo=FALSE} 
datatable(df_3va[,c(1,5,6,7,8,9,10,11,12,13)])
```

# Ciclicos

```{r echo=FALSE}

df_3vc <- df_3v[-c(2),]
df_4vc <- df_4v[-c(1,2),]

df_5vc <- df_5v[-c(1,4,7),]
df_6vc <- df_6v[-c(1,2,3,6,9,11),]

df_7vc <- df_7v[-c(2,4,6,8,10,11,12,13,20,21,26),]
df_8vc <- df_8v[-c(4,5,6,8,10,13,14,15,16,17,19,21,22,23,24,25,35,36,37,38,39,40,41),]
```

## 3 Vértices 

### B_alpha
```{r echo=FALSE} 
datatable(df_3vc[,c(1,2,3,4,14,15,16,17,18,19)])
```
### A_alpha
```{r echo=FALSE} 
datatable(df_3vc[,c(1,5,6,7,8,9,10,11,12,13)])
```

# Arvores

## 4 Vértices

### B_alpha
```{r echo=FALSE} 
datatable(df_4va[,c(1,2,3,4,14,15,16,17,18,19)])
```
### A_alpha
```{r echo=FALSE} 
datatable(df_4va[,c(1,5,6,7,8,9,10,11,12,13)])
```

# Ciclicos

## 4 Vértices

### B_alpha
```{r echo=FALSE} 
datatable(df_4vc[,c(1,2,3,4,14,15,16,17,18,19)])
```
### A_alpha
```{r echo=FALSE} 
datatable(df_4vc[,c(1,5,6,7,8,9,10,11,12,13)])
```

# Arvores

## 5 Vértices

### B_alpha
```{r echo=FALSE} 
datatable(df_5va[,c(1,2,3,4,14,15,16,17,18,19)])
```
### A_alpha
```{r echo=FALSE} 
datatable(df_5va[,c(1,5,6,7,8,9,10,11,12,13)])
```

# Ciclicos

## 5 Vértices

### B_alpha
```{r echo=FALSE} 
datatable(df_5vc[,c(1,2,3,4,14,15,16,17,18,19)])
```
### A_alpha
```{r echo=FALSE} 
datatable(df_5vc[,c(1,5,6,7,8,9,10,11,12,13)])
```

# Arvores

## 6 Vértices

### B_alpha
```{r echo=FALSE} 
datatable(df_6va[,c(1,2,3,4,14,15,16,17,18,19)])
```
### A_alpha
```{r echo=FALSE} 
datatable(df_6va[,c(1,5,6,7,8,9,10,11,12,13)])
```

# Ciclicos

## 6 Vértices

### B_alpha
```{r echo=FALSE} 
datatable(df_6vc[,c(1,2,3,4,14,15,16,17,18,19)])
```
### A_alpha
```{r echo=FALSE} 
datatable(df_6vc[,c(1,5,6,7,8,9,10,11,12,13)])
```

# Arvores

## 7 Vértices

### B_alpha
```{r echo=FALSE} 
datatable(df_7va[,c(1,2,3,4,14,15,16,17,18,19)])
```
### A_alpha
```{r echo=FALSE} 
datatable(df_7va[,c(1,5,6,7,8,9,10,11,12,13)])
```

# Ciclicos

## 7 Vértices

### B_alpha
```{r echo=FALSE} 
datatable(df_7vc[,c(1,2,3,4,14,15,16,17,18,19)])
```
### A_alpha
```{r echo=FALSE} 
datatable(df_7vc[,c(1,5,6,7,8,9,10,11,12,13)])
```

# Arvores

## 8 Vértices

### B_alpha
```{r echo=FALSE} 
datatable(df_8va[,c(1,2,3,4,14,15,16,17,18,19)])
```
### A_alpha
```{r echo=FALSE} 
datatable(df_8va[,c(1,5,6,7,8,9,10,11,12,13)])
```

# Ciclicos

## 8 Vértices

### B_alpha
```{r echo=FALSE} 
datatable(df_8vc[,c(1,2,3,4,14,15,16,17,18,19)])
```
### A_alpha
```{r echo=FALSE} 
datatable(df_8vc[,c(1,5,6,7,8,9,10,11,12,13)])
```

<hr style="height: 2px; background-color: #000; border: none; color: #000;">

# Diferenças de centralidade entre o vértices mais central (B~alpha~)

```{r echo=FALSE}
plot(lista_td_grafos[[48]])
```

## id: `r DFcomp[48,1]`

## Centralidade (alpha = 0.6): `r C_B_06[[48]]` 
## Centralidade (alpha = 0.7): `r C_B_07[[48]]` 
## Centralidade (alpha = 0.8): `r C_B_08[[48]]` 
## Centralidade (alpha = 0.9): `r C_B_09[[48]]`
## Centralidade (alpha = 0.95): `r C_B_095[[48]]` 

<hr style="height: 2px; background-color: #000; border: none; color: #000;">

# Diferenças de centralidade entre o vértices menos central (B~alpha~)

```{r echo=FALSE}
plot(lista_td_grafos[[18]])
```

## id: `r DFcomp[18,1]`

## Centralidade (alpha = 0.55): `r C_B_055[[18]]` 
## Centralidade (alpha = 0.6): `r C_B_06[[18]]` 
## Centralidade (alpha = 0.7): `r C_B_07[[18]]` 
## Centralidade (alpha = 0.8): `r C_B_08[[18]]` 
## Centralidade (alpha = 0.9): `r C_B_09[[18]]`
## Centralidade (alpha = 0.95): `r C_B_095[[18]]` 

<hr style="height: 2px; background-color: #000; border: none; color: #000;">


```{r echo=FALSE}
plot(lista_td_grafos[[34]])
```

## id: `r DFcomp[34,1]`

## Centralidade (alpha = 0.6): `r C_B_06[[34]]` 
## Centralidade (alpha = 0.7): `r C_B_07[[34]]` 
## Centralidade (alpha = 0.8): `r C_B_08[[34]]` 
## Centralidade (alpha = 0.9): `r C_B_09[[34]]`
## Centralidade (alpha = 0.95): `r C_B_095[[34]]` 

<hr style="height: 2px; background-color: #000; border: none; color: #000;">

```{r echo=FALSE}
plot(lista_td_grafos[[36]])
```


## id: `r DFcomp[36,1]`

## Centralidade (alpha = 0.6): `r C_B_06[[36]]` 
## Centralidade (alpha = 0.7): `r C_B_07[[36]]` 
## Centralidade (alpha = 0.8): `r C_B_08[[36]]` 
## Centralidade (alpha = 0.9): `r C_B_09[[36]]`
## Centralidade (alpha = 0.95): `r C_B_095[[36]]` 

<hr style="height: 2px; background-color: #000; border: none; color: #000;">

```{r echo=FALSE}
plot(lista_td_grafos[[38]])
```

## id: `r DFcomp[38,1]`

## Centralidade (alpha = 0.6): `r C_B_06[[38]]` 
## Centralidade (alpha = 0.7): `r C_B_07[[38]]` 
## Centralidade (alpha = 0.8): `r C_B_08[[38]]` 
## Centralidade (alpha = 0.9): `r C_B_09[[38]]`
## Centralidade (alpha = 0.95): `r C_B_095[[38]]` 

<hr style="height: 2px; background-color: #000; border: none; color: #000;">

```{r echo=FALSE}
plot(lista_td_grafos[[48]])
```


## id: `r DFcomp[48,1]`

## Centralidade (alpha = 0.6): `r C_B_06[[48]]` 
## Centralidade (alpha = 0.7): `r C_B_07[[48]]` 
## Centralidade (alpha = 0.8): `r C_B_08[[48]]` 
## Centralidade (alpha = 0.9): `r C_B_09[[48]]`
## Centralidade (alpha = 0.95): `r C_B_095[[48]]` 

<hr style="height: 2px; background-color: #000; border: none; color: #000;">

```{r echo=FALSE}
plot(lista_td_grafos[[65]])
```


## id: `r DFcomp[65,1]`

## Centralidade (alpha = 0.6): `r C_B_06[[65]]` 
## Centralidade (alpha = 0.7): `r C_B_07[[65]]` 
## Centralidade (alpha = 0.8): `r C_B_08[[65]]` 
## Centralidade (alpha = 0.9): `r C_B_09[[65]]`
## Centralidade (alpha = 0.95): `r C_B_095[[65]]` 

<hr style="height: 2px; background-color: #000; border: none; color: #000;">

```{r echo=FALSE}
plot(lista_td_grafos[[95]])
```

## id: `r DFcomp[95,1]`

## Centralidade (alpha = 0.6): `r C_B_06[[95]]` 
## Centralidade (alpha = 0.7): `r C_B_07[[95]]` 
## Centralidade (alpha = 0.8): `r C_B_08[[95]]` 
## Centralidade (alpha = 0.9): `r C_B_09[[95]]`
## Centralidade (alpha = 0.95): `r C_B_095[[95]]` 

<hr style="height: 2px; background-color: #000; border: none; color: #000;">

# Tempo computacional (Em segundos)

```{r echo=FALSE}
DFcompt <- data.frame(id = id)
DFcompt$CD <- round(as.numeric(cd_t),4)
DFcompt$CC <- round(as.numeric(cc_t),4)
DFcompt$CB <- round(as.numeric(cb_t),4)
DFcompt$CK_walk <- round(as.numeric(ck_walk_t),4)
DFcompt$Ckatz <- round(as.numeric(ceig_t),4)
DFcompt$Ccent <- round(as.numeric(ccent_t),4)
DFcompt$Cdelta <- round(as.numeric(cdelta_t),4)
DFcompt$Cinf <- round(as.numeric(cinf_t),4)
DFcompt$Ckirk <- round(as.numeric(ckirk_t),4)

DFcompt$A_alpha_06 <- round(as.numeric(C_A_t06),4)
DFcompt$A_alpha_09 <- round(as.numeric(C_A_t09),4)
DFcompt$B_alpha_06 <- round(as.numeric(C_B_t06),4)
DFcompt$B_alpha_09 <- round(as.numeric(C_B_t09),4)

datatable(DFcompt)
```

## Média dos tempos computacionais por número de vértices 

```{r echo=FALSE}
Vertices <- c(rep(3,2),
           rep(4,4),
           rep(5,8),
           rep(6,19),
           rep(7,30),
           rep(8,43))

DFcompt$Vertices <- Vertices

DFresumo <- aggregate(DFcompt[, -c(1, ncol(DFcompt))], by = list(Vertices = DFcompt$Vertices), FUN = mean) 
DFresumo[,-1] <- round(DFresumo[, -1], 4)

DFresumo$Vertices <- c("3 vertices", "4 vertices", "5 vertices", "6 vertices", "7 vertices", "8 vertices")

datatable(DFresumo)
```

