---
title: "Correlação base artificial de assis et all"
author: "Leonardo Calil"
date: "`r Sys.Date()`"
output:
  html_document:
    toc: true
    tc_float: true
---

```{r setup, include=FALSE}

# Pacotes
library("foreach")
library("doParallel")
library("knitr")
library("tidyr")
library("kableExtra")
library("igraph")
library("rgraph6")
library("formattable")
library("dplyr")
library("purrr")
library("gridExtra")
library("gt")
library("flextable")
library("DT")
library("forcats")
library("plotly")


##### Lista dos grafos ####

source("Script/Funcao geradora da base artificial de assis et all (LAURA).R")

##### Funcoes das medidas de centralidade ####

source("Script/Funcao das medidas de centralidades.R")

##### Funcoes dos testes estatisticos ####

source("Script/Funcao dos testes estatisticos.R")

##### Chunk options ####

knitr::opts_chunk$set(echo = FALSE,
                      warning = FALSE,
                      message = FALSE)
```

```{r}
# Gerando n grafos uniciclicos e aleatorios com v vertices

n <- 1
v <- 512 # Fixo da função 

ncr <- max(1, 3)

# Lista de grafos
set.seed(1010)
sample_l <- gerar_base_cc(n)
```

```{r}

cl <- makeCluster(ncr)
registerDoParallel(cl)

invisible(clusterEvalQ(cl, library(igraph)))

## B_alpha

# Lista das correlacoes de eigenvector

corr_eigenvector_ls_8  <- foreach(i = 1:n, .combine = 'c') %dopar% {
  Teste_corr_s_eigenvector(sample_l[[i]], C_B_alpha, 0.8)[[1]]
}
corr_eigenvector_ls_85  <- foreach(i = 1:n, .combine = 'c') %dopar% {
  Teste_corr_s_eigenvector(sample_l[[i]], C_B_alpha, 0.85)[[1]]
}
corr_eigenvector_ls_9  <- foreach(i = 1:n, .combine = 'c') %dopar% {
  Teste_corr_s_eigenvector(sample_l[[i]], C_B_alpha, 0.9)[[1]]
}
corr_eigenvector_ls_95  <- foreach(i = 1:n, .combine = 'c') %dopar% {
  Teste_corr_s_eigenvector(sample_l[[i]], C_B_alpha, 0.95)[[1]]
}
corr_eigenvector_ls_99  <- foreach(i = 1:n, .combine = 'c') %dopar% {
  Teste_corr_s_eigenvector(sample_l[[i]], C_B_alpha, 0.99)[[1]]
}

# Lista das correlacoes de a_alpha

corr_a_alpha_ls_8  <- foreach(i = 1:n, .combine = 'c') %dopar% {
  Teste_corr_a_s_alpha(sample_l[[i]], C_B_alpha, 0.8)[[1]]
}
corr_a_alpha_ls_85  <- foreach(i = 1:n, .combine = 'c') %dopar% {
  Teste_corr_a_s_alpha(sample_l[[i]], C_B_alpha, 0.85)[[1]]
}
corr_a_alpha_ls_9  <- foreach(i = 1:n, .combine = 'c') %dopar% {
  Teste_corr_a_s_alpha(sample_l[[i]], C_B_alpha, 0.9)[[1]]
}
corr_a_alpha_ls_95  <- foreach(i = 1:n, .combine = 'c') %dopar% {
  Teste_corr_a_s_alpha(sample_l[[i]], C_B_alpha, 0.95)[[1]]
}
corr_a_alpha_ls_99  <- foreach(i = 1:n, .combine = 'c') %dopar% {
  Teste_corr_a_s_alpha(sample_l[[i]], C_B_alpha, 0.99)[[1]]
}

stopCluster(cl)

cl <- makeCluster(ncr)
registerDoParallel(cl)

invisible(clusterEvalQ(cl, library(igraph)))

## A_alpha

# Lista das correlacoes de eigenvector

corr_aeigenvector_ls_2  <- foreach(i = 1:n, .combine = 'c') %dopar% {
  Teste_corr_eig_aa_p(sample_l[[i]], 0.2)[[1]]
}
corr_aeigenvector_ls_15  <- foreach(i = 1:n, .combine = 'c') %dopar% {
  Teste_corr_eig_aa_p(sample_l[[i]], 0.15)[[1]]
}
corr_aeigenvector_ls_1  <- foreach(i = 1:n, .combine = 'c') %dopar% {
  Teste_corr_eig_aa_p(sample_l[[i]], 0.1)[[1]]
}
corr_aeigenvector_ls_05  <- foreach(i = 1:n, .combine = 'c') %dopar% {
  Teste_corr_eig_aa_p(sample_l[[i]], 0.05)[[1]]
}
corr_aeigenvector_ls_01  <- foreach(i = 1:n, .combine = 'c') %dopar% {
  Teste_corr_eig_aa_p(sample_l[[i]], 0.01)[[1]]
}

stopCluster(cl)

n <- 1000
v <- 512 # Fixo da função 
```
# Geração dos grafos 

Os grafos aleatórios foram gerados através da função sample_gnp().

Número de vértices: `r v` 

Número de Grafos: `r n` 


# Correlação de spearman

## Completo 4x4

### boxplot corr b_alpha com Autovetor

```{r}
df <- data.frame('alpha_0.8' = unlist(corr_eigenvector_ls_8),
                 'alpha_0.85' = unlist(corr_eigenvector_ls_85),
                 'alpha_0.9' = unlist(corr_eigenvector_ls_9),
                 'alpha_0.95' = unlist(corr_eigenvector_ls_95),
                 'alpha_0.99' = unlist(corr_eigenvector_ls_99))

df <- pivot_longer(df, cols = everything(), names_to = "Coluna", values_to = "Valor")

plot_ly(df, x = ~Coluna, y = ~Valor, type = "box", color = ~Coluna) %>%
  layout(xaxis = list(title = ""),
         yaxis = list(title = "Correlação", range = c(-1, 1)))
```


### boxplot corr de a_alpha com Autovetor
```{r}

df <- data.frame('alpha_0.2' = unlist(corr_aeigenvector_ls_2),
                 'alpha_0.15' = unlist(corr_aeigenvector_ls_15),
                 'alpha_0.1' = unlist(corr_aeigenvector_ls_1),
                 'alpha_0.05' = unlist(corr_aeigenvector_ls_05),
                 'alpha_0.01' = unlist(corr_aeigenvector_ls_01))

df <- pivot_longer(df, cols = everything(), names_to = "Coluna", values_to = "Valor")

plot_ly(df, x = ~Coluna, y = ~Valor, type = "box", color = ~Coluna) %>%
  layout(xaxis = list(title = ""),
         yaxis = list(title = "Correlação", range = c(-1, 1)))
```

### boxplot das corr b_alpha e a_alpha

```{r}
df <- data.frame('alpha_0.8' = unlist(corr_a_alpha_ls_8),
                 'alpha_0.85' = unlist(corr_a_alpha_ls_85),
                 'alpha_0.9' = unlist(corr_a_alpha_ls_9),
                 'alpha_0.95' = unlist(corr_a_alpha_ls_95),
                 'alpha_0.99' = unlist(corr_a_alpha_ls_99))

df <- pivot_longer(df, cols = everything(), names_to = "Coluna", values_to = "Valor")

plot_ly(df, x = ~Coluna, y = ~Valor, type = "box", color = ~Coluna) %>%
  layout(xaxis = list(title = ""),
         yaxis = list(title = "Correlação", range = c(-1, 1)))

```

## MST

```{r}
# Gerando n grafos uniciclicos e aleatorios com v vertices

# Lista de grafos
set.seed(1010)
sample_l <- readRDS("lista_grafos/grafos_mst.rds")
```

```{r}

cl <- makeCluster(ncr)
registerDoParallel(cl)

invisible(clusterEvalQ(cl, library(igraph)))

## B_alpha

# Lista das correlacoes de eigenvector

corr_eigenvector_ls_8  <- foreach(i = 1:n, .combine = 'c') %dopar% {
  Teste_corr_s_eigenvector(sample_l[[i]], C_B_alpha, 0.8)[[1]]
}
corr_eigenvector_ls_85  <- foreach(i = 1:n, .combine = 'c') %dopar% {
  Teste_corr_s_eigenvector(sample_l[[i]], C_B_alpha, 0.85)[[1]]
}
corr_eigenvector_ls_9  <- foreach(i = 1:n, .combine = 'c') %dopar% {
  Teste_corr_s_eigenvector(sample_l[[i]], C_B_alpha, 0.9)[[1]]
}
corr_eigenvector_ls_95  <- foreach(i = 1:n, .combine = 'c') %dopar% {
  Teste_corr_s_eigenvector(sample_l[[i]], C_B_alpha, 0.95)[[1]]
}
corr_eigenvector_ls_99  <- foreach(i = 1:n, .combine = 'c') %dopar% {
  Teste_corr_s_eigenvector(sample_l[[i]], C_B_alpha, 0.99)[[1]]
}

# Lista das correlacoes de a_alpha

corr_a_alpha_ls_8  <- foreach(i = 1:n, .combine = 'c') %dopar% {
  Teste_corr_a_s_alpha(sample_l[[i]], C_B_alpha, 0.8)[[1]]
}
corr_a_alpha_ls_85  <- foreach(i = 1:n, .combine = 'c') %dopar% {
  Teste_corr_a_s_alpha(sample_l[[i]], C_B_alpha, 0.85)[[1]]
}
corr_a_alpha_ls_9  <- foreach(i = 1:n, .combine = 'c') %dopar% {
  Teste_corr_a_s_alpha(sample_l[[i]], C_B_alpha, 0.9)[[1]]
}
corr_a_alpha_ls_95  <- foreach(i = 1:n, .combine = 'c') %dopar% {
  Teste_corr_a_s_alpha(sample_l[[i]], C_B_alpha, 0.95)[[1]]
}
corr_a_alpha_ls_99  <- foreach(i = 1:n, .combine = 'c') %dopar% {
  Teste_corr_a_s_alpha(sample_l[[i]], C_B_alpha, 0.99)[[1]]
}

stopCluster(cl)

cl <- makeCluster(ncr)
registerDoParallel(cl)

invisible(clusterEvalQ(cl, library(igraph)))

## A_alpha

# Lista das correlacoes de eigenvector

corr_aeigenvector_ls_2  <- foreach(i = 1:n, .combine = 'c') %dopar% {
  Teste_corr_eig_aa_p(sample_l[[i]], 0.2)[[1]]
}
corr_aeigenvector_ls_15  <- foreach(i = 1:n, .combine = 'c') %dopar% {
  Teste_corr_eig_aa_p(sample_l[[i]], 0.15)[[1]]
}
corr_aeigenvector_ls_1  <- foreach(i = 1:n, .combine = 'c') %dopar% {
  Teste_corr_eig_aa_p(sample_l[[i]], 0.1)[[1]]
}
corr_aeigenvector_ls_05  <- foreach(i = 1:n, .combine = 'c') %dopar% {
  Teste_corr_eig_aa_p(sample_l[[i]], 0.05)[[1]]
}
corr_aeigenvector_ls_01  <- foreach(i = 1:n, .combine = 'c') %dopar% {
  Teste_corr_eig_aa_p(sample_l[[i]], 0.01)[[1]]
}

stopCluster(cl)
```

### boxplot das corr b_alpha com autovetor

```{r}
df <- data.frame('alpha_0.8' = unlist(corr_eigenvector_ls_8),
                 'alpha_0.85' = unlist(corr_eigenvector_ls_85),
                 'alpha_0.9' = unlist(corr_eigenvector_ls_9),
                 'alpha_0.95' = unlist(corr_eigenvector_ls_95),
                 'alpha_0.99' = unlist(corr_eigenvector_ls_99))

df <- pivot_longer(df, cols = everything(), names_to = "Coluna", values_to = "Valor")

plot_ly(df, x = ~Coluna, y = ~Valor, type = "box", color = ~Coluna) %>%
  layout(xaxis = list(title = ""),
         yaxis = list(title = "Correlação", range = c(-1, 1)))
```

#### Outliers

```{r}
paste0("alpha_0.8: ", indices_outliers(unlist(corr_eigenvector_ls_8)))
paste0("alpha_0.8: ", valores_outliers(unlist(corr_eigenvector_ls_8)))
paste0("alpha_0.85: ", indices_outliers(unlist(corr_eigenvector_ls_85)))
paste0("alpha_0.85: ", valores_outliers(unlist(corr_eigenvector_ls_85)))
paste0("alpha_0.9: ", indices_outliers(unlist(corr_eigenvector_ls_9)))
paste0("alpha_0.9: ", valores_outliers(unlist(corr_eigenvector_ls_9)))
paste0("alpha_0.95: ", indices_outliers(unlist(corr_eigenvector_ls_95)))
paste0("alpha_0.95: ", valores_outliers(unlist(corr_eigenvector_ls_95)))
paste0("alpha_0.99: ", indices_outliers(unlist(corr_eigenvector_ls_99)))
paste0("alpha_0.99: ", valores_outliers(unlist(corr_eigenvector_ls_99)))
```

### boxplot corr de a_alpha com Autovetor
```{r}

df <- data.frame('alpha_0.2' = unlist(corr_aeigenvector_ls_2),
                 'alpha_0.15' = unlist(corr_aeigenvector_ls_15),
                 'alpha_0.1' = unlist(corr_aeigenvector_ls_1),
                 'alpha_0.05' = unlist(corr_aeigenvector_ls_05),
                 'alpha_0.01' = unlist(corr_aeigenvector_ls_01))

df <- pivot_longer(df, cols = everything(), names_to = "Coluna", values_to = "Valor")

plot_ly(df, x = ~Coluna, y = ~Valor, type = "box", color = ~Coluna) %>%
  layout(xaxis = list(title = ""),
         yaxis = list(title = "Correlação", range = c(-1, 1)))
```

#### Outliers

```{r}
paste0("alpha_0.2: ", indices_outliers(unlist(corr_aeigenvector_ls_2)))
paste0("alpha_0.2: ", valores_outliers(unlist(corr_aeigenvector_ls_2)))
paste0("alpha_0.15: ", indices_outliers(unlist(corr_aeigenvector_ls_15)))
paste0("alpha_0.15: ", valores_outliers(unlist(corr_aeigenvector_ls_15)))
paste0("alpha_0.1: ", indices_outliers(unlist(corr_aeigenvector_ls_1)))
paste0("alpha_0.1: ", valores_outliers(unlist(corr_aeigenvector_ls_1)))
paste0("alpha_0.05: ", indices_outliers(unlist(corr_aeigenvector_ls_05)))
paste0("alpha_0.05: ", valores_outliers(unlist(corr_aeigenvector_ls_05)))
paste0("alpha_0.01: ", indices_outliers(unlist(corr_aeigenvector_ls_01)))
paste0("alpha_0.01: ", valores_outliers(unlist(corr_aeigenvector_ls_01)))
```

### boxplot das corr b_alpha e a_alpha

```{r}
df <- data.frame('alpha_0.8' = unlist(corr_a_alpha_ls_8),
                 'alpha_0.85' = unlist(corr_a_alpha_ls_85),
                 'alpha_0.9' = unlist(corr_a_alpha_ls_9),
                 'alpha_0.95' = unlist(corr_a_alpha_ls_95),
                 'alpha_0.99' = unlist(corr_a_alpha_ls_99))

df <- pivot_longer(df, cols = everything(), names_to = "Coluna", values_to = "Valor")

plot_ly(df, x = ~Coluna, y = ~Valor, type = "box", color = ~Coluna) %>%
  layout(xaxis = list(title = ""),
         yaxis = list(title = "Correlação", range = c(-1, 1)))
```

#### Outliers

```{r}
paste0("alpha_0.8: ", indices_outliers(unlist(corr_a_alpha_ls_8)))
paste0("alpha_0.8: ", valores_outliers(unlist(corr_a_alpha_ls_8)))
paste0("alpha_0.85: ", indices_outliers(unlist(corr_a_alpha_ls_85)))
paste0("alpha_0.85: ", valores_outliers(unlist(corr_a_alpha_ls_85)))
paste0("alpha_0.9: ", indices_outliers(unlist(corr_a_alpha_ls_9)))
paste0("alpha_0.9: ", valores_outliers(unlist(corr_a_alpha_ls_9)))
paste0("alpha_0.95: ", indices_outliers(unlist(corr_a_alpha_ls_95)))
paste0("alpha_0.95: ", valores_outliers(unlist(corr_a_alpha_ls_95)))
paste0("alpha_0.99: ", indices_outliers(unlist(corr_a_alpha_ls_99)))
paste0("alpha_0.99: ", valores_outliers(unlist(corr_a_alpha_ls_99)))
```

## esparco conexo

```{r}
# Gerando n grafos uniciclicos e aleatorios com v vertices

# Lista de grafos
sample_l <- readRDS("lista_grafos/grafos_ec.rds")
```

```{r}
cl <- makeCluster(ncr)
registerDoParallel(cl)

invisible(clusterEvalQ(cl, library(igraph)))

## B_alpha

# Lista das correlacoes de eigenvector

corr_eigenvector_ls_8  <- foreach(i = 1:n, .combine = 'c') %dopar% {
  Teste_corr_s_eigenvector(sample_l[[i]], C_B_alpha, 0.8)[[1]]
}
corr_eigenvector_ls_85  <- foreach(i = 1:n, .combine = 'c') %dopar% {
  Teste_corr_s_eigenvector(sample_l[[i]], C_B_alpha, 0.85)[[1]]
}
corr_eigenvector_ls_9  <- foreach(i = 1:n, .combine = 'c') %dopar% {
  Teste_corr_s_eigenvector(sample_l[[i]], C_B_alpha, 0.9)[[1]]
}
corr_eigenvector_ls_95  <- foreach(i = 1:n, .combine = 'c') %dopar% {
  Teste_corr_s_eigenvector(sample_l[[i]], C_B_alpha, 0.95)[[1]]
}
corr_eigenvector_ls_99  <- foreach(i = 1:n, .combine = 'c') %dopar% {
  Teste_corr_s_eigenvector(sample_l[[i]], C_B_alpha, 0.99)[[1]]
}

# Lista das correlacoes de a_alpha

corr_a_alpha_ls_8  <- foreach(i = 1:n, .combine = 'c') %dopar% {
  Teste_corr_a_s_alpha(sample_l[[i]], C_B_alpha, 0.8)[[1]]
}
corr_a_alpha_ls_85  <- foreach(i = 1:n, .combine = 'c') %dopar% {
  Teste_corr_a_s_alpha(sample_l[[i]], C_B_alpha, 0.85)[[1]]
}
corr_a_alpha_ls_9  <- foreach(i = 1:n, .combine = 'c') %dopar% {
  Teste_corr_a_s_alpha(sample_l[[i]], C_B_alpha, 0.9)[[1]]
}
corr_a_alpha_ls_95  <- foreach(i = 1:n, .combine = 'c') %dopar% {
  Teste_corr_a_s_alpha(sample_l[[i]], C_B_alpha, 0.95)[[1]]
}
corr_a_alpha_ls_99  <- foreach(i = 1:n, .combine = 'c') %dopar% {
  Teste_corr_a_s_alpha(sample_l[[i]], C_B_alpha, 0.99)[[1]]
}

stopCluster(cl)

cl <- makeCluster(ncr)
registerDoParallel(cl)

invisible(clusterEvalQ(cl, library(igraph)))

## A_alpha


# Lista das correlacoes de eigenvector

corr_aeigenvector_ls_2  <- foreach(i = 1:n, .combine = 'c') %dopar% {
  Teste_corr_eig_aa_p(sample_l[[i]], 0.2)[[1]]
}
corr_aeigenvector_ls_15  <- foreach(i = 1:n, .combine = 'c') %dopar% {
  Teste_corr_eig_aa_p(sample_l[[i]], 0.15)[[1]]
}
corr_aeigenvector_ls_1  <- foreach(i = 1:n, .combine = 'c') %dopar% {
  Teste_corr_eig_aa_p(sample_l[[i]], 0.1)[[1]]
}
corr_aeigenvector_ls_05  <- foreach(i = 1:n, .combine = 'c') %dopar% {
  Teste_corr_eig_aa_p(sample_l[[i]], 0.05)[[1]]
}
corr_aeigenvector_ls_01  <- foreach(i = 1:n, .combine = 'c') %dopar% {
  Teste_corr_eig_aa_p(sample_l[[i]], 0.01)[[1]]
}

stopCluster(cl)
```

### boxplot corr b_alpha com Autovetor

```{r}


df <- data.frame('alpha_0.8' = unlist(corr_eigenvector_ls_8),
                 'alpha_0.85' = unlist(corr_eigenvector_ls_85),
                 'alpha_0.9' = unlist(corr_eigenvector_ls_9),
                 'alpha_0.95' = unlist(corr_eigenvector_ls_95),
                 'alpha_0.99' = unlist(corr_eigenvector_ls_99))

df <- pivot_longer(df, cols = everything(), names_to = "Coluna", values_to = "Valor")

plot_ly(df, x = ~Coluna, y = ~Valor, type = "box", color = ~Coluna) %>%
  layout(xaxis = list(title = ""),
         yaxis = list(title = "Correlação", range = c(-1, 1)))

```

#### Outliers

```{r}
paste0("alpha_0.8: ", indices_outliers(unlist(corr_eigenvector_ls_8)))
paste0("alpha_0.8: ", valores_outliers(unlist(corr_eigenvector_ls_8)))
paste0("alpha_0.85: ", indices_outliers(unlist(corr_eigenvector_ls_85)))
paste0("alpha_0.85: ", valores_outliers(unlist(corr_eigenvector_ls_85)))
paste0("alpha_0.9: ", indices_outliers(unlist(corr_eigenvector_ls_9)))
paste0("alpha_0.9: ", valores_outliers(unlist(corr_eigenvector_ls_9)))
paste0("alpha_0.95: ", indices_outliers(unlist(corr_eigenvector_ls_95)))
paste0("alpha_0.95: ", valores_outliers(unlist(corr_eigenvector_ls_95)))
paste0("alpha_0.99: ", indices_outliers(unlist(corr_eigenvector_ls_99)))
paste0("alpha_0.99: ", valores_outliers(unlist(corr_eigenvector_ls_99)))
```

### boxplot corr de a_alpha com Autovetor
```{r}

df <- data.frame('alpha_0.2' = unlist(corr_aeigenvector_ls_2),
                 'alpha_0.15' = unlist(corr_aeigenvector_ls_15),
                 'alpha_0.1' = unlist(corr_aeigenvector_ls_1),
                 'alpha_0.05' = unlist(corr_aeigenvector_ls_05),
                 'alpha_0.01' = unlist(corr_aeigenvector_ls_01))

df <- pivot_longer(df, cols = everything(), names_to = "Coluna", values_to = "Valor")

plot_ly(df, x = ~Coluna, y = ~Valor, type = "box", color = ~Coluna) %>%
  layout(xaxis = list(title = ""),
         yaxis = list(title = "Correlação", range = c(-1, 1)))

```

#### Outliers

```{r}
paste0("alpha_0.2: ", indices_outliers(unlist(corr_aeigenvector_ls_2)))
paste0("alpha_0.2: ", valores_outliers(unlist(corr_aeigenvector_ls_2)))
paste0("alpha_0.15: ", indices_outliers(unlist(corr_aeigenvector_ls_15)))
paste0("alpha_0.15: ", valores_outliers(unlist(corr_aeigenvector_ls_15)))
paste0("alpha_0.1: ", indices_outliers(unlist(corr_aeigenvector_ls_1)))
paste0("alpha_0.1: ", valores_outliers(unlist(corr_aeigenvector_ls_1)))
paste0("alpha_0.05: ", indices_outliers(unlist(corr_aeigenvector_ls_05)))
paste0("alpha_0.05: ", valores_outliers(unlist(corr_aeigenvector_ls_05)))
paste0("alpha_0.01: ", indices_outliers(unlist(corr_aeigenvector_ls_01)))
paste0("alpha_0.01: ", valores_outliers(unlist(corr_aeigenvector_ls_01)))
```

### boxplot das corr b_alpha e a_alpha

```{r}
df <- data.frame('alpha_0.8' = unlist(corr_a_alpha_ls_8),
                 'alpha_0.85' = unlist(corr_a_alpha_ls_85),
                 'alpha_0.9' = unlist(corr_a_alpha_ls_9),
                 'alpha_0.95' = unlist(corr_a_alpha_ls_95),
                 'alpha_0.99' = unlist(corr_a_alpha_ls_99))

df <- pivot_longer(df, cols = everything(), names_to = "Coluna", values_to = "Valor")

plot_ly(df, x = ~Coluna, y = ~Valor, type = "box", color = ~Coluna) %>%
  layout(xaxis = list(title = ""),
         yaxis = list(title = "Correlação", range = c(-1, 1)))
```

#### Outliers

```{r}
paste0("alpha_0.8: ", indices_outliers(unlist(corr_a_alpha_ls_8)))
paste0("alpha_0.8: ", valores_outliers(unlist(corr_a_alpha_ls_8)))
paste0("alpha_0.85: ", indices_outliers(unlist(corr_a_alpha_ls_85)))
paste0("alpha_0.85: ", valores_outliers(unlist(corr_a_alpha_ls_85)))
paste0("alpha_0.9: ", indices_outliers(unlist(corr_a_alpha_ls_9)))
paste0("alpha_0.9: ", valores_outliers(unlist(corr_a_alpha_ls_9)))
paste0("alpha_0.95: ", indices_outliers(unlist(corr_a_alpha_ls_95)))
paste0("alpha_0.95: ", valores_outliers(unlist(corr_a_alpha_ls_95)))
paste0("alpha_0.99: ", indices_outliers(unlist(corr_a_alpha_ls_99)))
paste0("alpha_0.99: ", valores_outliers(unlist(corr_a_alpha_ls_99)))
```
